【裁判字號】    97,訴,626
【裁判日期】    970527
【裁判案由】    毒品危害防制條例
【裁判全文】
臺灣基隆地方法院刑事判決        97年度訴字第626號
公  訴  人  臺灣基隆地方法院檢察署檢察官
被      告  丙○○
                    （另案於臺灣基隆監獄執行中）
上列被告因毒品危害防制條例案件，經檢察官提起公訴（97年度
毒偵字第896、897號），並經本院合議庭裁定由受命法官獨任進
行簡式審判程序，判決如下：
    主      文
丙○○施用第一級毒品，累犯，處有期徒刑柒月；又施用第一級
毒品，累犯，處有期徒刑柒月。應執行有期徒刑拾月。
    事實及理由
一、本件犯罪事實應補充：「丙○○前因施用第二級毒品安非他
    命案件，先後經臺灣高等法院及本院裁定送觀察、勒戒後，
    均認無繼續施用毒品之傾向，由臺灣高等法院於民國87 年9
    月16日以87年度上易字第3013號判決免刑、臺灣基隆地方法
    院檢察署檢察官於89年2月8日以89年度毒偵字第323 號、89
    年度毒偵緝字第59號為不起訴處分確定，並先後於87年9月1
    日、89年2月9日執行完畢釋放出所。又因施用第二級毒品安
    非他命案件，經本院裁定送強制戒治（90 年6月16日執行期
    滿），並於89年5月30日以89年度瑞簡字第51 號判決，判處
    有期徒刑5月確定，於91年4月11日執行完畢。再因施用第一
    級毒品案件，又經本院裁定送強制戒治（93年1月9日因毒品
    危害防制條例修正而報結），並於93年2月27 日以92年度訴
    字第543號判決，判處有期徒刑10 月確定。又因竊盜案件，
    經臺灣高等法院於93年11月24日以93年度上易字第1743號判
    決，判處有期徒刑5月確定。其上開2案件所受之宣告刑，嗣
    經臺灣高等法院於94年3月1日以94年度聲字第192 號裁定，
    合併應執行有期徒刑1年2月確定。復因施用第一級毒品案件
    ，經臺灣板橋地方法院於93年12月22日以93年度訴字第1863
    號判決，判處有期徒刑1 年確定。其入監接續執行上開有期
    徒刑1年2月、1年後，於95 年1月27日假釋出監，同年5月23
    日假釋期滿未經撤銷假釋，未執行之刑以已執行論，而視為
    執行完畢。其於97年1月28日某時，在基隆市○○街35號4樓
    住處內，將第一級毒品海洛因置入針筒內摻水注射手臂之方
    式（起訴書誤載於97年1月28日下午8時許往前回溯24小時內
    之某時點，在不詳地點，以不詳方法，此部分業據蒞庭檢察
    官當庭更正），非法施用第一級毒品海洛因。」、證據應補
    充：「被告於本院準備程序及審判程序之自白。」、應適用
    之法條應補充：「被告持有第一級毒品海洛因係供施用，其
    持有之低度行為為施用之高度行為所吸收，不另論罪。」外
    ，餘均引用如附件檢察官起訴書之記載。
二、據上論斷，應依刑事訴訟法第273 條之1第1項、第284條之1
    、第299條第1項前段、第310條之2、第454條第2項，毒品危
    害防制條例第10條第1項、第23條第2項，刑法第11條前段、
    第47條第1項、第51條第5款，判決如主文。
本案經檢察官乙○○到庭執行職務。
中    華    民    國    97    年    5    月    27    日
                  刑事第四庭法  官    何怡穎
以上正本證明與原本無異。
對於本件判決如有不服，應於收受送達後10日內，向本院提出上
訴書狀，上訴於臺灣高等法院，並按他造當事人之人數附具繕本
。
中    華    民    國    97    年    5    月    27    日
                            書記官    鄭梅君
附錄本案論罪科刑法條：
毒品危害防制條例第10條
施用第一級毒品者，處 6 月以上 5 年以下有期徒刑。
施用第二級毒品者，處 3 年以下有期徒刑。
附件：
臺灣基隆地方法院檢察署檢察官起訴書
                                      97年度毒偵字第896號
                                      97年度毒偵字第897號
     被      告  丙○○  男  35歲（民國○○年○月○○日生）
                         住台北縣瑞芳鎮○○○○路98號（另
                         案在台灣基隆監獄執行中）
                         國民身分證統一編號：Ｚ000000000號
 上列被告因毒品危害防制條例案件，業經偵查終結，認應提起公
 訴，茲將犯罪事實及證據並所犯法條分敘如下：
         犯罪事實
 一、丙○○前於民國92年間因毒品危害防制條例案件，經台灣基
     隆地方法院判處有期徒刑10月確定，以及於93年間因竊盜案
     件經台灣高等法院判處有期徒刑5月確定，上開2案件經接續
     執行後，甫於95年5月23日假釋付保護管束期滿，執行完畢
     。詎丙○○猶不知悔改，(1)於97年1月25日上午10時許，在
     位於基隆市○○○路某加油站廁所內，以針筒注射方式非法
     施用第一級毒品海洛因1次；嗣警方於同年月26日凌晨，在
     基隆市31號橋下，發現丙○○行跡可疑而上前盤查，因丙○
     ○為毒品列管人口，且自白有施用毒品情事，警方遂在丙○
     ○同意下攜回採尿送驗，結果呈嗎啡類陽性反應，警方並因
     而查悉上情；以及(2)於97年1月28日下午8時許往前回溯24小
     時內之某時點，在不詳地點，以不詳方法非法施用第一級毒
     品海洛因1次；嗣警方於同日下午6時20分許，在基隆市○○
     區○○街35號前，發現丙○○行跡可疑而上前盤查，因丙○
     ○為毒品列管人口，且自白有施用毒品情事，警方遂在丙○
     ○同意下攜回採尿送驗，結果亦呈嗎啡類陽性反應，警方並
     因而查悉上情。
 二、案經基隆市警察局第二分局及基隆市警察局第四分局分別報
     告偵辦。
         證據並所犯法條
 一、證據清單及待證事實：
 ┌──┬─────────┬──────────────┐
 │編號│  證  據  名  稱  │    待   證   事   實       │
 ├──┼─────────┼──────────────┤
 │ 1  │尿液檢體檢驗報告2 │被告之尿液經送2次檢驗，結果 │
 │    │紙（台灣檢驗科技公│均呈嗎啡類陽性反應          │
 │    │司）              │                            │
 ├──┼─────────┼──────────────┤
 │ 2  │列管毒品人口尿液檢│證明上開送驗尿液均係採集自被│
 │    │體採集送驗紀錄表2 │告                          │
 │    │紙                │                            │
 ├──┼─────────┼──────────────┤
 │ 3  │被告丙○○之自白  │犯罪事實(1)部分              │
 └──┴─────────┴──────────────┘
 二、核被告丙○○所為，係2次犯毒品危害防制條例第10條第1項
     之罪嫌。被告所犯前開2罪，犯意個別，請均予以分論併罰
     。又被告曾於92年間因毒品危害防制條例案件，經台灣基隆
     地方法院判處有期徒刑10月確定，以及於93年間因竊盜案件
     經台灣高等法院判處有期徒刑5月確定，上開2案件經接續執
     行後，甫於95年5月23日假釋付保護管束期滿，執行完畢，
     此有本署刑案資料查註紀錄表在卷可查，其於刑之執行完畢
     5年內再犯本2件有期徒刑以上之罪，請均依累犯規定加重其
     刑至二分之一。
 三、依刑事訴訟法第251條第1項提起公訴。
             此    致
 臺灣基隆地方法院
 中    華    民    國    97    年    4     月    3     日
                                 檢察官  甲  ○  ○
 本件正本證明與原本無異
 中    華    民    國    97    年    4     月    14    日
                                 書記官  吳  耿  
 附錄所犯法條：
 毒品危害防制條例第10條第1項
 施用第一級毒品者，處六月以上五年以下有期徒刑。


司法院資訊處製作；財團法人民間司法改革基金會備份。
